

# **CRISTIAN CHANCUSIG**

Ingeniero en Electrónica, Automatización y Control



**Ecuador - Quito** 



+593 98 608 4581



ristianchancusigc@gmail.com

### **RESUMEN**

Desarrollador de software con experiencia en aplicaciones móviles y juegos educativos, enfocado en soluciones de IA para crear herramientas innovadoras. Destaco por mi compromiso, disposición para aprender y adaptación a nuevos retos. Con habilidades en programación, trabajo en equipo y metodologías ágiles como Scrum, me esfuerzo por superar expectativas y contribuir al éxito de los proyectos en los que participo.

### **LOGROS**

- Diseño y desarrollo de un juego educativo para niños, implementado con éxito en una escuela, mostrando resultados positivos en encuestas de usuarios.
- Certificación en Scrum Master (2023).
- Ganador del mejor paper en "The 14th International Conference on Management of Digital EcoSystems" (MEDES'2022).

#### HABILIDADES TÉCNICAS

- Lenguajes de programación: C#, JavaScript, Python.
- Desarrollo de aplicaciones móviles (Android, Unity).
- Herramientas: Unity, GitHub, PlayFab, VSCode.
- Metodologías de trabajo: Scrum, trabajo remoto.
- Comunicación.
- · Adaptabilidad.

#### **IDIOMAS**

- Español | Nativo
- Inglés | B2 Intermedio

### **INTERESES**

 Aplicación de IA en soluciones educativas v personalizadas, desarrollo de herramientas basadas en visión artificial y aprendizaje automático.



# FORMACIÓN ACADÉMICA

# Maestría en Inteligencia Artificial Universidad Internacional de La Rioja (UNIR) **Noviembre 2024 - Actualidad**

Cursos destacados: Procesamiento del Lenguaje Natural, Aprendizaje Automático, Visión Artificial, Razonamiento y Planificación Automática.

### Ingeniería en Electrónica, Automatización y Control

## Universidad de las Fuerzas Armadas ESPE 2016-2022

Tesis: Implementación de un sistema de clasificación binaria basado en redes neuronales profundas.



### **EXPERIENCIA LABORAL**

#### **Desarrollador de Software**

CTT | Septiembre 2022 - 2024

- Manejo de datos de la aplicación y apoyo en la estructuración eficiente para optimizar el rendimiento.
- Desarrollo de mecánicas y diseño de UI para aplicaciones móviles.
- Implementación de sistemas de inicio de sesión con Google y PlayFab.
- Publicación de aplicaciones en la Play Store y App Store.
- Optimización de tiempos de desarrollo y trabajo en equipo bajo la metodología Scrum.
- Diseñó e implementación de un sistema de cambio de idioma junto con una interfaz de usuario ajustable.

#### **Desarrollador de Aplicaciones Móviles (Kotlin)**

App Recolectora de datos | Diciembre 2023 -Febrero 2024

- Desarrollo de aplicación para monitoreo de red.
- Recolección de datos en tiempo real.
- Gestión de datos.
- Interfaz de usuario intuitiva.

#### **Desarrollador de Sistemas Embebidos**

Pinprexat | Noviembre 2021 - Enero 2022

- Diseñé y programé una interfaz hombre-máquina (HMI) para mostrar valores provenientes de balanzas.
- Implementé el programa en un Arduino y diseñé un circuito personalizado para integrar el Arduino y el lector de balanzas en una sola placa.



### **CURSOS**

### Scrum Master

Certificación en ScrumAlliance | 2023

### **Bootcamp A.I**

Programa de Visión Artificial | 2019